臺灣高等法院刑事裁定　　　　　　　 100年度交抗字第1138號
抗　告　人
即受處分人　陳紘騰
上列抗告人因違反道路交通管理處罰條例事件，不服臺灣板橋地
方法院，中華民國100年8月10日所為裁定（100年度交聲字第257
1號），提起抗告，本院裁定如下：
    主  文
抗告駁回。
    理  由
一、抗告意旨略以：抗告人於民國100年8月15日收到法院裁定異
    議駁回，抗告人提起異議時所以超過20日期限，係因當時看
    到處罰主文要吊銷駕駛執照，晴天霹靂、不知所措，於是未
    注意後段之附記內容。抗告人奉公守法，該處罰主文記載7
    月20日前要到監理所辦理，因抗告人要上班，所以7月20 日
    才到監理所辦理，經詢問櫃檯指正始知悉依該裁罰後段之附
    記內容，已超過異議期限，再經櫃檯人員告知寫聲明異議狀
    遞交法院救濟，抗告人並非故意逾期，接獲裁罰當時僅係擔
    心駕駛執照遭吊銷，抗告人已高齡60歲，若駕駛執照遭吊銷
    ，將工作不保、日後生活不知如何，懇請法官高抬貴手，是
    否可以僅吊銷營業駕照，換成普通駕照，讓抗告人仍能繼續
    謀業生活云云。
二、按受處分人，不服道路交通管理處罰條例第8條主管機關所
    為之處罰，得於接到裁決書之翌日起20日內，向管轄地方法
    院聲明異議，道路交通管理處罰條例第87條第1項定有明文
    。交通法庭認聲明異議不合法律上之程式或其異議權已經喪
    失者，應以裁定駁回之，但其不合法律上之程式可補正者，
    應先定期命為補正，逾期不補正者，即予駁回，道路交通案
    件處理辦法第18條亦定有明文。又依違反道路交通管理事件
    統一裁罰基準及處理細則第5條規定：處理違反道路交通管
    理事件，有關文書送達之程序，依行政程序法之規定。送達
    ，於應受送達人之住居所、事務所或營業所為之，行政程序
    法第72條第1項前段亦定有明文。
三、經查：抗告人為計程車駕駛人，在執業期中犯詐欺案罪經判
    決確定，並經臺灣臺中地方法院檢察署以98年度執字第1581
    0號指揮執行有期徒刑3月，於99年11月3日13時30分許，遭
    臺北縣政府警察局交通警察大隊以北縣警交大字第C0000000
    0號違規單舉發，再經原處分機關於100年6月20日作成北監
    營裁字第裁40-C00000000號裁決書，以郵寄掛號方式，投遞
    至抗告人位於臺北市萬華區○○○路○段302巷3弄1號3樓之
    地址而為送達，並由抗告人於100年6月23日親自受領該文書
    ，有上開交通部公路總局臺北區監理所送達證書1紙在卷可
    憑。抗告人不服，於100年7月25日始向原處分機關提起本件
    聲明異議，有原處分機關收文章戳上之日期可佐，惟依前揭
    規定，本件聲明異議期間應自抗告人收受裁決書翌日之100
    年6月24日起算20日之異議期間，其異議期間已於同年7月13
    日屆滿，乃抗告人遲至100年7月25日始向原處分機關聲明異
    議，抗告人之聲明異議顯已逾法定異議期間而喪失異議權甚
    明。而查抗告人於收受裁決書時，自應詳閱裁決書之內容，
    以查看所認定是否與事實相符，暨所得請求救濟之途徑，以
    保自身權益，茲抗告人聲明異議既已逾法定異議期間，原審
    因而認抗告人之聲明異議已逾法定異議期間，而予以駁回，
    經核並無不合。依上所述，抗告人執上揭理由提起抗告，尚
    難認有理由，應予駁回。
據上論結，應依道路交通事件處理辦法第25條，刑事訴訟法第41
2條，裁定如主文。
中    華    民    國   100    年    9     月    15    日
                  交通法庭審判長法  官  溫耀源
                                法  官  王復生
                                法  官  張傳栗
以上正本證明與原本無異。
不得再抗告。
                                書記官  林月蓉
中    華    民    國   100    年    9     月    16    日